【裁判字號】    99,易,1049
【裁判日期】    990810
【裁判案由】    毒品危害防制條例
【裁判全文】
臺灣板橋地方法院刑事判決              99年度易字第1049號
公  訴  人  臺灣板橋地方法院檢察署檢察官
被      告  乙○○
選任辯護人  曾郁榮律師
上列被告因違反毒品危害防制條例案件，經檢察官提起公訴（99
年度偵字第3630號），本院判決如下：
    主  文
乙○○轉讓第三級毒品，處有期徒刑伍月，如易科罰金，以新臺
幣壹仟元折算壹日。
    事  實
一、乙○○明知愷他命（Ｋｅｔａｍｉｎｅ，俗稱Ｋ他命）係毒
    品危害防制條例所列管之第三級毒品，不得轉讓他人，竟基
    於轉讓愷他命之犯意，於民國99年1 月16日晚間5 、6 時許
    ，在友人丙○○所經營、位於臺北縣中和市○○路562 號之
    鈦光車行休息室內，以將愷他命捲入香菸供丙○○、甲○○
    拿取施用之方式，同時無償轉讓約0.3 公克之愷他命予丙○○、甲○○。嗣於同日晚間7 時許，經據報前往上址查緝之
    員警當場查獲，並扣得乙○○隨身攜帶之愷他命8 包（合計
    毛重9.2983公克，合計驗餘毛重9.2965公克）。
二、案經臺北市政府警察局北投分局報告臺灣板橋地方法院檢察
    署檢察官偵查起訴。
    理  由
甲、證據能力部分：
一、被告乙○○及其辯護人雖主張：證人丙○○、甲○○之警詢
    筆錄屬被告以外之人於審判外之陳述，無證據能力云云。然
    按被告以外之人於檢察事務官、司法警察官或司法警察調查
    中所為之陳述，與審判中不符時，其先前之陳述具有較可信
    之特別情況，且為證明犯罪事實存否所必要者，得為證據，
    刑事訴訟法第159 條之2 定有明文。經查：證人丙○○、甲○○於本院99年6 月15日審理時到庭具結作證，雖均證稱：
    當天其等是在被告施用愷他命後神智不清之情況下，自行拿
    取被告之愷他命捲煙施用云云，惟此核與其等於99年1 月16
    日警詢中之供述有所出入，證人丙○○、甲○○於本院上開
    期日審理中，復已證稱：警詢中並未遭受刑求、逼供等語明
    確（見本院卷99年6 月15日審判筆錄第10頁、第13頁），證
    人甲○○另證述：員警製作筆錄時，會依照伊回答之內容修
    改筆錄等情在卷（見同上期日審判筆錄第16頁），且其等於
    警詢中有關「當天是被告提供捲有愷他命之香菸供其吸食」
    之供述，核與被告於警詢、偵查中之任意性自白相互吻合。
    再衡以被告及證人丙○○、甲○○之警詢筆錄，均係為警查
    獲後隨即製作，較無權衡利害得失或受他人之干預而為陳述
    之機會，至於證人丙○○、甲○○嗣於本院審理時證述其等
    碰面、進入鈦光車行休息室及有無與被告聊天等過程，則多
    所出入（詳如後述）之情節以觀，足認證人丙○○、甲○○
    先前於警詢中之陳述，具有較為可信之特別情狀，且為證明
    被告犯罪所必要，依刑事訴訟法第159 條之2 之規定，證人
    丙○○、甲○○之警詢供述均有證據能力。
二、其餘本案判決所引用之被告以外之人於審判外之陳述，被告
    及其辯護人於本院99年5 月13日準備程序中，已陳稱：對證
    據能力沒有意見等語明確，迄本院言詞辯論終結前，復未對
    該等證據之證據能力聲明異議。本院審酌該等證據之取得，
    並無違法不當或證明力明顯過低之瑕疵，亦認以之作為證據
    ，要屬適當，依刑事訴訟法第159 條之5 之規定，自有證據
    能力。
三、至於被告於警詢、偵查中之自白，被告業已供陳：並未遭刑
    求、逼供等語明確，經本院於99年7 月13日當庭播放被告之
    偵查錄影光碟進行勘驗，結果為：被告於檢察官訊問時，並
    未受到誘導、脅迫，檢察官亦無不法取供之情形，被告之舉
    止、神態正常，陳述時語氣平和，均就檢察官之訊問重點而
    為陳述，條理清晰，精神狀況良好，生理上亦無所謂疲勞、
    不適或所謂提藥之徵狀，被告之供述與當日筆錄之記載內容
    完全相符等情，復經本院該日審判筆錄記載明確，依刑事訴
    訟法第156 條第1 項之規定，被告於警詢、偵查中之自白，
    均有證據能力。
乙、實體方面：
一、訊據被告坦承：99年1 月16日下午5 、6 時許，伊確實攜帶
    扣案之愷他命前往丙○○所經營之鈦光車行，丙○○、甲○○當日在鈦光車行休息室內所施用之愷他命，即為伊所有等
    情不諱，惟矢口否認有何轉讓第三級毒品之犯行，辯稱：丙○○、甲○○均未經伊同意，便自行拿取伊所有之愷他命吸
    食云云。經查：
  (一)99年1 月16日下午5 、6 時許，被告攜帶其所有之愷他命前
    往丙○○所經營、位於臺北縣中和市○○路562 號1 樓之鈦
    光車行，嗣丙○○、甲○○在鈦光車行休息室內所施用之愷
    他命，即係被告攜至該處之事實，業據被告自承不諱，核與
    證人丙○○、甲○○於警詢中供述之情節相符，並有行政院
    衛生署食品藥物管理局99年1 月26日FDA 研字第0990003452
    號檢驗報告書1 份、現場照片6 張及臺灣尖端先進生技醫藥
    股份有限公司濫用藥物檢驗報告2 份、尿液送驗紀錄簿影本
    1 紙在卷可稽（見偵查卷第37頁、第38頁、第66頁、第98頁
    至第102 頁），堪予認定。
  (二)丙○○、甲○○於上開期日所施用之愷他命，均係被告當場
    無償提供之事實，另據被告於99年1 月17日檢察官訊問時自
    白：「（是否將K 他命轉讓給丙○○、甲○○？時、地？）
    有。昨天（指99年1 月16日）晚上5 、6 點在丙○○的鈦光
    車行內，提供他們二人K 他命約0.3 公克，捲成菸，一個人
    各給2 支K 菸，我買了10包K 他命自己用了一些，到張（指
    丙○○）那裡，拿了1 包出來一起施用。」、「（有無向上
    開二人收錢？）沒有，因為是朋友大家都有施用的習慣，就
    免費提供。」、「（涉犯轉讓第三級毒品罪是否認罪？）我
    認罪。」等情不諱（見偵查卷第62頁、第63頁）。經本院於
    99年1 月17日當庭播放上開偵查錄影光碟進行勘驗，結果為
    被告當時精神狀況良好，能理解問題並針對重點自由陳述，
    並無任何遭強暴、脅迫或誘導等不法取供之情形，業如前述
    ，足認被告於偵查中所為之前揭不利於己供述，均出於其自
    由意志所為。再者，被告前揭自白，復與證人丙○○、甲○○於警詢中分別供陳：被告係以將愷他命捲入香菸之形式，
    無償提供其等施用，因為是朋友關係，所以被告就免費提供
    之情節（見偵查卷第16頁、第24頁），相互吻合，足認被告
    上開任意性之自白亦核與事實相符，堪予採信。從而被告確
    有無償轉讓愷他命予丙○○、甲○○之犯行，已甚明確。
  (三)證人丙○○嗣於本院99年6 月15日審理時，雖到庭具結證稱
    ：伊進入鈦光車行休息室內時，被告已因施用愷他命而神智
    不清，伊看到桌上有愷他命，就自行取用，不知道該些愷他
    命是何人所有云云，證人甲○○於同日審理時亦為類似之證
    述。然證人丙○○、甲○○之此等供述，核與自己先前在警
    詢中之陳述，明顯不符，與被告於99年1 月17日檢察官訊問
    時之任意性自白，亦屬迥異，其真實性已顯有可疑。再者，
    證人丙○○於本院審理時，乃證稱：伊不確定當天是被告或
    是甲○○先到鈦光車行，因為伊在車內檢查電線，所以沒有
    招呼被告或甲○○，其二人即自行進入休息室，伊忙完後進
    入休息室時，被告已經躺在沙發上神智不清，甲○○則坐在
    茶几上講電話，伊就自行拿取桌上愷他命捲入香菸施用，甲○○此時亦一起取用云云，惟證人甲○○則係證稱：伊當天
    下午前往鈦光車行時，丙○○還在工作，是在改車燈，伊就
    在一旁陪丙○○聊天，等到丙○○事情做完，二人才一起進
    入休息室內，這時被告是躺在椅子上看電視，丙○○有和被
    告聊天，伊看見桌上有愷他命，就自行拿起來施用云云，就
    有關甲○○究係先陪同丙○○工作、抑或逕自進入休息室內
    講電話，以及在休息室內丙○○是否曾與被告聊天交談等諸
    多情節，證人丙○○、甲○○於本院審理中之證詞復屢見歧
    異，實有瑕疵可指，難以遽信為真。況施用毒品事涉不法，
    為掩人耳目避免查緝，吸毒者多半選擇隱蔽處所施用，並謹
    慎藏放持有之毒品，對於不熟識之人更多所戒心，愷他命又
    絕非毫無交易價值之物品，苟被告無意提供丙○○、甲○○
    一同施用，衡情實無將愷他命攜往鈦光車行，並任意放置於
    桌面此等明顯可見處所之理，益徵被告先前於偵查中所為之
    自白，始與事實相符，其嗣於本院審理時改稱：丙○○、甲○○係未經其同意自行取用愷他命云云，洵屬事後為圖卸責
    而虛構，要無可採。證人丙○○、甲○○於本院審理時改稱
    ：其等是在被告意識模糊之情形下，未經被告同意而自行取
    用愷他命云云，則係迴護被告之虛詞，亦無從憑信。
  (四)綜上所述，本案事證明確，被告犯行堪予認定。
二、核被告所為，係犯毒品危害防制條例第8 條第3 項之轉讓第
    三級毒品罪。被告為警查扣之愷他命毛重為9.2983公克，有
    前揭行政院衛生署食品藥物管理局檢驗報告書在卷可稽，足
    認被告持有之愷他命純質淨重尚未逾20公克，自不涉刑事責
    任，故與被告嗣後轉讓愷他命之犯行尚不生低度行為與高度
    行為之吸收關係。被告以1 行為同時轉讓愷他命予丙○○、
    甲○○，為想像競合犯，應依刑法第55條規定，論以轉讓第
    三級毒品罪1 罪。爰審酌被告所為助長施用毒品之不良社會
    風氣，有害國人身心健康，惟其轉讓之愷他命數量不多，檢
    察官求處有期徒刑7 月，實嫌過重，暨其犯罪之動機、目的
    、手段，兼以否認犯罪之犯後態度等一切情狀，量處如主文
    所示之刑，並諭知易科罰金之折算標準。被告轉讓予丙○○
    、甲○○之愷他命，已當場由丙○○、甲○○以捲菸方式施
    用完畢，其餘愷他命則係被告欲供自己施用而持有乙節，業
    據被告及證人丙○○、甲○○分別於警詢中供述明確，足認
    扣案之愷他命8 包（合計驗餘毛重9.2965公克）、K 盤1 個
    、刮板片1 張及電子磅秤1 台均與本案犯罪事實無關，愷他
    命另應由行政機關依毒品危害防制條例第18條第1 項後段之
    規定沒入銷燬，K 盤、刮板片及電子磅秤則均非違禁物，故
    均不併予宣告沒收，附此敘明。
據上論斷，應依刑事訴訟法第299條第1項前段，毒品危害防制條
例第8 條第3 項，刑法第11條前段、第55條、第41條第1 項前段
，判決如主文。
本案經檢察官賴建如到庭執行職務。
中    華    民    國    99    年    8     月    10    日
                  刑事第四庭  法  官  劉元斐
上列正本證明與原本無異。
如不服本判決，應於判決送達後10日內敘明上訴理由，向本院提
出上訴狀 (應附繕本) ，上訴於臺灣高等法院。其未敘述上訴理
由者，應於上訴期間屆滿後20日內向本院補提理由書「切勿逕送
上級法院」。
                              書記官  高建華
中    華    民    國    99    年    8     月    17    日
附錄本案論罪科刑所引法條
毒品危害防制條例第八條
轉讓第一級毒品者，處一年以上七年以下有期徒刑，得併科新臺
幣一百萬元以下罰金。
轉讓第二級毒品者，處六月以上五年以下有期徒刑，得併科新臺
幣七十萬元以下罰金。
轉讓第三級毒品者，處三年以下有期徒刑，得併科新臺幣三十萬
元以下罰金。
轉讓第四級毒品者，處一年以下有期徒刑，得併科新臺幣十萬元
以下罰金。
前四項之未遂犯罰之。
轉讓毒品達一定數量者，加重其刑至二分之一，其標準由行政院
定之。

司法院資訊處製作；財團法人民間司法改革基金會備份。
